# 非同一控制下合并，合并日之前约定的被合并企业收益的确认问题？

提问人：清茶一杯 时间：2013-03-15 09:43:51
陈版，A公司以评估基准日 2012 年 5 月购入B公司，双方协议约定， 2012 年 1 月份-4月份期间B公司的损益归A公司所有，请问A公司对B公司1-4月期间的损益该如何处理？再问，若A公司将b公司1-4月的损益确认为商誉，同时对A公司持股，并权益法核算的C公司，能把1-4月的损益按所持有的股份计入 2012 的投资收益中吗？

回答人：chenyiwei
回复 清茶一杯 的帖子
如果A在 2012 年 5 月取得对B的控制权属于非同一控制下合并，则只能将被购买方于购买日之后的净利润纳入其合并利润表内。此时，如果双方约定购买价格以 2011 年末B公司净资产评估值为基础确定， 2012 年 1 ～ 4 月与标的股权对应的净利润归属购买方所有，不再调整购买价格，则由此增加了A公司在购买日可取得的被购买方可辨认净资产份额，因此在合并报表层面体现为对购买日确认的商誉或者负商誉的一项调整，而不是将被购买方 1 ～ 4 月的利润表并入。
C公司在对A公司进行权益法核算时，按照上述同一原则作相应处理。